臺灣新竹地方法院刑事宣示判決筆錄
110年度金訴字第155號
公  訴  人  臺灣新竹地方檢察署檢察官
被      告  黃詩芸


上列被告因違反洗錢防制法等案件，經檢察官提起公訴（110年
度偵字第3970號）後，聲請改依協商程序而為判決，本院於中華
民國110年10月7日下午4時在本院刑事第15法庭宣示判決，出席
職員如下：
                                    法  官  王靜慧
                                    書記官  林曉郁
                                    通  譯  楊德光
法官起立朗讀判決主文、犯罪事實要旨、處罰條文，及告以上訴
限制、期間並提出上訴狀之法院，且諭知記載其內容：
一、主  文：
    黃詩芸幫助犯洗錢防制法第十四條第一項之一般洗錢罪，處
    有期徒刑參月，併科罰金新臺幣參萬元，罰金如易服勞役，
    以新臺幣壹仟元折算壹日。緩刑貳年，緩刑期間應履行本院
    一一○年度刑移調字第六二號調解筆錄內容及本院一一○年度
    附民字第三九四號和解筆錄內容（詳附表乙）。
二、犯罪事實要旨：
    黃詩芸可預見將自己金融帳戶資料提供他人使用，依一般社
    會生活之通常經驗，可能幫助不法犯罪集團掩飾詐欺或財產
    犯罪所得之財物，致使被害人及警方追查無門，竟仍基於幫
    助詐欺取財及幫助洗錢之不確定故意，於民國109年11月25日
    前某時，在不詳地點，將其申辦之中華郵政股份有限公司帳
    號000-00000000000000號帳戶（下稱中華郵政帳戶）存摺、
    金融卡及密碼，提供予真實姓名年籍不詳之詐欺集團成員，而
    容任他人作為詐欺取財及洗錢之犯罪工具。嗣該詐騙集團成
    員取得上開中華郵政帳戶資料後，即基於意圖為自己不法所
    有之詐欺取財以及掩飾特定犯罪所得去向、所在之犯意聯絡
    ，施用如附表甲所示之詐術，致陳昕、戴文婉、陳志強、張
    暐杰、劉齊松等人陷於錯誤，於如附表甲所示之時間，匯款
    如附表甲所示之金額至黃詩芸申辦之中華郵政帳戶，旋遭提
    領。嗣陳昕、戴文婉、陳志強、張暐杰、劉齊松等人察覺有
    異後報警處理，始查悉上情。
三、處罰條文：　　
    刑法第30條第1項前段、洗錢防制法第2條第2款、第14條第1
    項及刑法第30條第1項前段、第339條第1項。
四、協商判決除有刑事訴訟法第455條之4第1項第1款於本訊問程
    序終結前，被告撤銷協商合意或檢察官撤回協商聲請者；第
    2款被告協商之意思非出於自由意志者；第4款被告所犯之罪
    非第455條之2第1項所定得以協商判決者；第6款被告有其他
    較重之裁判上一罪之犯罪事實者；第7款法院認應諭知免刑
    或免訴、不受理者情形之一，及違反同條第2項「法院應於
    協商合意範圍內為判決；法院為協商判決所科之刑，以宣告
    緩刑或2年以下有期徒刑、拘役或罰金為限」之規定者外，
    檢察官與被告均不得上訴。
五、如有前項得上訴之情形，得自收受宣示判決筆錄送達之日起
    20日內，向本院提出上訴書狀，上訴於第二審法院。
本案經檢察官廖啟村提起公訴，檢察官林李嘉到庭執行職務。　
中　　華　　民　　國　　110 　年　　10　　月　　7 　　日
                  刑事第三庭    書記官  林曉郁
                                法  官  王靜慧
以上筆錄正本係照原本作成。　　　　　　　　　　　　　
中　　華　　民　　國　　110 　年　　10　　月　　7 　　日
                                書記官  林曉郁
附錄本案論罪科刑法條：
中華民國刑法第30條
幫助他人實行犯罪行為者，為幫助犯。雖他人不知幫助之情者，
亦同。
幫助犯之處罰，得按正犯之刑減輕之。
洗錢防制法第2條
本法所稱洗錢，指下列行為：
一、意圖掩飾或隱匿特定犯罪所得來源，或使他人逃避刑事追訴
    ，而移轉或變更特定犯罪所得。
二、掩飾或隱匿特定犯罪所得之本質、來源、去向、所在、所有
    權、處分權或其他權益者。
三、收受、持有或使用他人之特定犯罪所得。
洗錢防制法第14條第1項
有第二條各款所列洗錢行為者，處七年以下有期徒刑，併科新臺
幣五百萬元以下罰金。
中華民國刑法第339條第1項
意圖為自己或第三人不法之所有，以詐術使人將本人或第三人之
物交付者，處5年以下有期徒刑、拘役或科或併科50萬元以下罰
金。
附  表甲：
編號 告訴人或 被害人 施用詐術 匯款時間 匯款金額 （新臺幣） 1 陳昕 （告訴人） 109年11月25日下午4時3分許，透過社群網站FACEBOOK、通訊軟體MESSENGER及LINE聯繫告訴人陳昕，佯稱：願以新臺幣（下同）2萬5,000元之代價出售IPHONE 12手機云云。 109年11月25日下午4時31分許 2萬5,000元 2 戴文婉 （告訴人） 109年11月25日下午4時30分許，透過社群網站FACEBOOK、通訊軟體LINE聯繫告訴人戴文婉，佯稱：願以2萬5,000元之代價出售IPHONE 12手機云云。 109年11月25日下午5時25分許 2萬5,000元 3 陳志強 （告訴人） 109年11月25日下午3時30分許，透過社群網站FACEBOOK、通訊軟體LINE聯繫告訴人陳志強，佯稱：願以3萬元代價出售IPHONE 12 PRO MAX手機、2萬5,000元之代價出售IPHONE 12 PRO手機云云。 ⑴109年11月25日下午4時45分許 ⑵109年11月25日下午5時5分許 ⑴3萬元 ⑵2萬5,000元 4 張暐杰 （告訴人） 109年11月25日下午4時30分許，透過社群網站FACEBOOK、通訊軟體MESSENGER及LINE聯繫告訴人張暐杰，佯稱：願以2萬元之代價出售IPHONE 12手機云云。 109年11月25日下午4時54分許 2萬元 5 劉齊松 （被害人） 109年11月25日下午4時30分許，透過社群網站FACEBOOK、通訊軟體LINE聯繫被害人劉齊松，佯稱：願以2萬5,000元之代價出售IPHONE 12 PRO 256G手機云云。 109年11月25日下午5時6分許 2萬5,000元 
附  表乙：
編號 調解/和解內容（新臺幣） 案號 1 一、相對人黃詩芸願給付聲請人陳昕新臺幣（下同）13,000元，其給付方法自民國110年8月25日起至110年10月25日，共三期，以每月25日為一期，第一期給付5,000元，第二期及第三期分別給付4,000元，並匯款至聲請人陳昕所有玉山銀行竹北分行，帳號0000000000000號帳戶內。如一期不按時履行，視為全部到期。 二、相對人黃詩芸願給付聲請人戴文婉13,000元，其給付方法自民國110年8月25日起至110年10月25日，共三期，以每月25日為一期，第一期給付5,000元，第二期及第三期分別給付4,000元，並匯款至聲請人戴文婉所有之中華郵政高雄青年郵局，帳號00000000000000號帳戶內。如一期不按時履行，視為全部到期。 三、相對人黃詩芸願給付聲請人陳志強30,000元，其給付方法自民國110年8月25日起至110年10月25日，共三期，以每月25日為一期，按期給付10,000元，並匯款至聲請人陳志強所有之中國信託銀行南中壢分行，帳號000000000000號帳戶內。如一期不按時履行，視為全部到期。 四、相對人黃詩芸願給付聲請人劉齊松13,000元，其給付方法自民國110年8月25日起至110年10月25日，共三期，以每月25日為一期，第一期給付5,000元，第二期及第三期分別給付4,000元，並匯款至聲請人劉齊松所有土地銀行北臺中分行，帳號000000000000號帳戶內。如一期不按時履行，視為全部到期。 本院110年度刑移調字第62號調解筆錄 2 被告黃詩芸願給付原告張暐杰新臺幣（下同）10,000元，給付方法如下：自民國110年9月5日起至110年11月5日止，每月一期，共分三期，第一期給付4,000元，第二期、第三期各給付3,000元，於每月5日前以匯款方式給付當期之金額，如有一期未履行，視為全部到期。（匯款方式為：匯入原告指定之中國信託商業銀行，戶名：張暐杰、帳號：0000000000000000號之帳戶內。） 本院110年度附民字第394號和解筆錄